臺灣雲林地方法院民事裁定　　　　　　 100年度事聲字第11號
異　議　人
即　債務人　　　許書豪(即許擇.
上列異議人與相對人即債權人馬來西亞商富析資產管理股份有限
公司臺灣分公司間請求清償債務強制執行事件，異議人對本院司
法事務官於民國100 年2 月25日所為之98年度司執字第16199 號
處分聲明異議，本院裁定如下：
    主  文
異議駁回。
    理  由
一、按司法事務官處理事件所為之處分，與法院所為者有同一之
    效力；當事人對於司法事務官處理事件所為之終局處分，得
    於處分送達後10日之不變期間內，以書狀向司法事務官提出
    異議；司法事務官認前項異議有理由時，應另為適當之處分
    ，認異議為無理由者，應送請法院裁定之；法院認第一項之
    異議為有理由時，應為適當之裁定，認異議為無理由者，應
    以裁定駁回之，強制執行法第30條之1 準用民事訴訟法第24
    0 條之3 、第240 條之4 第1 項前段、第2 項、第3 項分別
    定有明文。查本院民事執行處司法事務官於民國（下同）10
    0 年2 月25日駁回異議人即債務人之異議，異議人於100 年
    3 月3 日收受上開處分後，於100 年3 月9 日聲明異議，司
    法事務官認其異議為無理由送請本院裁定，經核與上開條文
    規定及意旨相符，先予敘明。
二、異議意旨略以：鈞院98年度司執字第16199 號強制執行事件
    ，就坐落雲林縣麥寮鄉○○段1002地號土地（下稱系爭土地
    ）上之設施大井（深水井，下稱系爭水井）併予查封拍賣，
    系爭水井為第三人許擇寶所有，前已具狀向鈞院異議，但鈞
    院裁定駁回異議人之異議時並未就此部分予以說明，為此提
    出聲明異議，請求將拍賣系爭水井之價金分配與第三人許擇
    寶，以保障第三人許擇寶之權利等語。
三、按第三人就執行標的物有足以排除強制執行之權利者，得於
    強制執行程序終結前，向執行法院對債權人提起異議之訴，
    如債務人亦否認其權利時，並得以債務人為被告，強制執行
    法第15條定有明文。此與同法第39條第1 項規定「債權人或
    債務人對於分配表所載各債權人之債權或分配金額有不同意
    者，應於分配期日一日前，向執行法院提出書狀，聲明異議
    」之情形有別，前者為執行標的物權利歸屬之實體上爭執，
    後者則係對各債權人債權之存否，債權金額之範圍以及債權
    之優先次序等實體上之爭執。是於強制執行事件進行中，如
    第三人主張執行標的物為其所有，應依強制執行法第15條規
    定，提起第三人異議之訴，以求救濟。本件異議人主張系爭
    水井為第三人許擇寶所有乙節，此乃對於系爭水井權利歸屬
    之實體上爭執，非對各債權人債權之存否、債權金額之範圍
    及債權之優先次序等實體上之爭執，依上開說明，應由第三
    人許擇寶起訴而為救濟，非異議人得以對分配表聲明異議代
    為主張，是以本件聲明異議為無理由，應予駁回。
四、從而，原執行法院裁定駁回異議人對分配表之聲明異議，並
    無違誤，異議人聲明異議請求將拍賣系爭水井之價金分配予
    第三人許擇寶，為無理由，應予駁回。
五、依強制執行法第30條之1 ，民事訴訟法第240 條之4 第3 項
    後段，裁定如主文。
中    華    民    國   100    年    3     月    31    日
                  民事第二庭    法  官  蔡碧蓉
以上正本係照原本作成。
如對本裁定抗告須於裁定送達後10日內向本院提出抗告狀，並繳
納抗告裁判費新臺幣1,000 元。
中    華    民    國   100    年    3     月    31    日
                                書記官  蘇紋泙